---
title: "Untitled"
author: '...'
date: "3/29/2020"
output: html_document
---

```{r setup, include=FALSE}
SciViews::R
```

# Objectif

Ce document s'intéresse à la réalisation d'une AFM. Cet exercice se base sur le livre [Numerical Ecology with R](http://adn.biol.umontreal.ca/~numericalecology/numecolR/)

# Jeu de données

Les jeux de données employés sont à votre disposition dans le dossier `data`. Les plus attentifs d'entre vous auront remarqué une similitude avec les jeux de données proposés dans la list `doubs` du package `ade4`. En effet, les données qui vont sont proposées dérivent du `doubs`.

# Analyses

> Avant de débuter votre analyse, ajoute le code SciViews lié à l'AFM mis à votre disposition dans le bookdown : <http://biodatascience-course.sciviews.org/sdd-umons2/analyse-factorielle-multiple-afm.html>

```{r sciviews-mfa}

```

> Importez les jeux de données

```{r}
spe <- read()
envi <- read()
```

> Utilisez les fonctions ci-dessous afin de découvrir les données. Répondez au questions suivantes : Combien y a t'il de stations ? Combien y a t'il d'espèces étudiées ? Quels est le nombre maximum d'observations sur le stations (sans tenir compte des espèces.) ? Y a t'il une station qui n' a  aucune observations recensées ? Commentez en maximum 4 lignes.

```{r}
# il existe de nombreuses fonctions dans R pour découvrir des nouvelles données. 
names(...)
range(...) 
rowSums(...)
colSums(...)
```

> Si dans votre exploration vous avez détecté un ligne contenant uniquement de zéro ou une colonne, Supprimez cette dernière. 

**Si vous n'avez pas repéré une station ne comprenant pas d'observations. Retournez à l'étape précédente.**

```{r delete}

```

> Avant de combiner nos tableaux, il est intéressant de standardisé votre tableau de données `spe`. Sans rentrer dans le détails, nous vous proposons d'employer la fonction vegan::decostand(DF, "hellinger"). N'hésitez pas à vous renseigner sur cette méthode. 

```{r standardisation}
spe <- decostand(spe, "hellinger")
```

> Combinez les deux tableaux de données (spe, env). Si vous avez retiré une ligne dans un des deux tablaeux, vous devez la retirez dans le second tableau afin de combiner facilement vos données.

```{r combine}
spe_env <- 
```

> Maintenant que vous avez un tableau de données unique (**astuce: votre tableau doit comprendre 29**). Vous pouvez réalisez votre MFA.

> Nous allons débuter par réaliser 3 groupes dans nos données : le groupe lié à la communauté de poisson, le groupe lié à la géographie et le groupe lié à la qualité de l'eau. Utilisez le nom et la signification des variables pour définir vos trois groupes.

```{r}
names(spe_env)
```

**Astuce 1 : Le premier groupe va comprendre 28 colonnes. Le second groupe va comprendre 3 ou 4 variables et le dernier groupe va comprendre 7 ou 6.**

**Astuce 2 : Les variables quantitatives utilisées doivent être standardisées. Les variables de dénombrement de poissons ne doivent pas être standardisées. Ces variables ont déjà été standardisées par la méthode de Hellinger.**

**Astuce 3: Réduisez votre AFM en utilisant que les deux premières dimensions des ACP  avec l'argument `nd = 2`**

```{r}
spe_mfa <- mfa()
```

> Réalisez et décrivez le graphique des éboulis en maximum 2 lignes.

```{r eboulis}

```

> Réalisez et décrivez le graphique des variables en maximum 3 lignes.

```{r var}

```

> Réalisez et décrivez le graphique des axes en maximum 3 lignes. 

```{r axes}

```

> Réalisez le graphique des individus en maximum 3 lignes. 

```{r ind}

```

> Rélisez une petite conclusion sur cette analyse en maximum 3 lignes.
