---
title: "Les indices de diversité"
output: bookdown::html_document2
bibliography: "bibliography/biblio.bib"
---

```{r setup, include=FALSE}
knitr::opts_chunk$set(echo = TRUE)
SciViews::R
```

# Objectif

Ce document s'intéresse aux indices de biodiversité.

# Jeu de données

Le jeu de données employé est à votre disposition dans le dossier `data`. Il s'intéresse à un dénombrement de poissons en mer de Barents [@johannesen_2017].  

**N'hésitez pas à consulter les informations en lien avec ces données. La license lié à ces données est une licence CC0. La section sur l'Open Data vous en apprendra plus sur les licence.**

# Analyses

> Importez les données `fish_2006.csv`

```{r import}

```

> Découvrez vos données. Réalisez un graphique si cela vous semble nécessaire.

```{r decouverte}
# il existe de nombreuses fonctions dans R pour découvrir des nouvelles données. 
#names(...)
#range(...) 
#rowSums(...)
#colSums(...)
```

> Transformez la colonne StationCode en nom des lignes avec la fonction tibble::column_to_rownames()

```{r rownames}

```


> Calculez la richesse spécifique de chaque station. Quelle est la station avec la plus grande richesse spécifique ? Quels sont les avantages et inconvénients d'un tel indice ? Commentez en maximum 4 lignes.

```{r specnumber}

```

> Calculez l'indice de Shannon de chaque station. Quelle est la station avec le plus grand indice de Shannon ? Quels sont les avantages et inconvénients d'un tel indice ? Commentez en maximum 4 lignes.

```{r shannon}

```

> Calculez l'indice d’équitabilité de Piélou de chaque station. Quelle est la station avec le plus grand indice d’équitabilité de Piélou ? Quels sont les avantages et inconvénients d'un tel indice ? Commentez en maximum 4 lignes.

```{r pielou}

```

> Calculez l'indice de Simpson de chaque station. Quelle est la station avec le plus grand indice de Simpson ? Quels sont les avantages et inconvénients d'un tel indice ? Commentez en maximum 4 lignes.

```{r simpson}

```

> Vous venez de calculer plusieurs indices de diversité alpha. Réalisez un tableau comparatif de ces indices. 


> Quel(s) indice(s) utiliseriez vous avec ces données d'abondance de poisson ? 


> Calculez l'indice de Jaccard sur vos stations. Quelles sont les deux stations les plus similaire ? Quels sont les avantages et inconvénients d'un tel indice ? Quelles est la différence entre les indices de diversité alpha et les indices de diversité beta? Commentez en maximum 4 lignes. 

```{r jaccard}

```


# Bibliographie {-}
